【裁判字號】    92,訴,1093
【裁判日期】    920926
【裁判案由】    強盜等
【裁判全文】
臺灣高雄地方法院刑事判決                        九十二年度訴字第一九三號
    公  訴  人  臺灣高雄地方法院檢察署檢察官
    被      告  己○○
    被      告  壬○○
    右  二  人
    指定辯護人  本院公設辯護人  卯○○
    被      告  甲○○
右列被告等因強盜等案件，經檢察官提起公訴（九十一年度偵字第二七六二五號、九
十二年度偵字第一二一０號、第一七二七號、第二四０四號、第四三０三號）及移
本院併案審理（九十二年度偵字第七六六八號、第九八八八號、第一二四二七號、第
一五０八七號、台灣屏東地方法院檢察署九十二年偵字第三九四號，本院判決如左：
    主  文
己○○共同連續竊盜，處有期徒刑陸月；又連續意圖為自己不法之所有，結夥三人以
上而搶奪他人之動產，處有期徒刑貳年；又連續意圖為自己不法之所有，結夥三人以
上攜帶兇器以強暴至使不能抗拒，而取他人之物及使他人交付其物，處有期徒刑捌年
，扣案西瓜刀壹把，沒收。應執行有期徒刑拾年，扣案西瓜刀壹把沒收。
壬○○共同連續竊盜，處有期徒刑捌月；又連續意圖為自己不法之所有，結夥三人以
上而搶奪他人之動產，處有期徒刑參年；又連續意圖為自己不法之所有，結夥三人以
上攜帶兇器以強暴至使不能抗拒，而取他人之物及使他人交付其物，處有期徒刑捌年
陸月，扣案西瓜刀壹把，沒收。應執行有期徒刑拾壹年陸月，扣案西瓜刀壹把沒收。
甲○○連續意圖為自己不法之所有，結夥三人以上而搶奪他人之動產，處有期徒刑貳
年。
    事  實
一、己○○、壬○○二人因欲尋覓交通工具代步或缺錢花用，竟基於意圖為自己不法
    所有之犯意，獨自一人於附表一編號二、三；或兩人基於共同犯意聯絡於附表一
  編號一；或壬○○與甲○○（此部分犯行未經檢察官起訴）基於共同犯意聯絡於
    附表一編號四所示之犯罪時、地，以附表所示之方法，竊取巳○○、申○○、乙○○、陳春生等人如附表所示之機車及行動電話，得手後除將機車留供己用外，
    行動電話則持至高雄縣鳳山市○○○路三二九號一樓穎龍科技公司變賣，所得款
    項朋分花用殆盡。
三、己○○、壬○○、甲○○三人因缺錢花用，竟基於意圖為自己不法所有之犯意聯
    絡，由己○○、壬○○、甲○○於附表二編號一、己○○與壬○○於附表二編號
    二、己○○與甲○○於附表二編號三、壬○○與甲○○於附表二編號四、壬○○
    與葛家煦（因死亡，所為犯行已經檢察官為不起訴處分）於附表二編號五至七、
    另壬○○獨自一人於附表二編號八至十八所示之時間、地點，以附表所示之方式
    ，趁何惠美、未○○、午○○○、戌○○、張清山、莊辦辦、梁郁晜、黃琴雲、
    連莉羚、戊○○、張文玲、寅○○○、酉○○、子○○、黃瓊瑤、許碰皮、傅裕
    盛、丙○○○不及防備之際，搶奪如附表所示之財物，得手後，除現金部分朋分
    花用殆盡外，項鍊等物則持往高雄縣鳳山市○○路七十八號庚○○所經營之信成
    銀樓、同縣大寮鄉○○路二十二號辰○○○所經營之佳美珠寶銀樓或其他不詳銀
    樓變賣，所得款項亦均朋分花費殆盡，其餘財物則任意丟棄。
四、壬○○、己○○、甲○○（此部分犯行原經檢察官移送本院併案審理，經以無裁
    判上一罪退回併案後，尚未經檢察官再提起公訴）基於意圖為自己不法所有之犯
    意聯絡，分別為下列犯行：
   (1)於九十一年十一月二十八日下午五時五十分許，己○○、壬○○共騎機車至高
     雄縣仁武鄉○○村○○路二七二巷三十九號前，見翁瑞祥駕駛貨車停於該處，
     二人遂各持一把西瓜刀下車，打開翁瑞祥車門，將兩把西瓜刀架在翁瑞祥脖子
     上，以此強暴方式，命其交出身上財物，至使翁瑞祥不能抗拒，將內裝有新台
     幣（下同）四千元貨款（起訴書漏載此部分現金遭強盜）及帳單之皮包交付予
     己○○，惟己○○等人仍不滿足，見翁瑞祥右褲袋仍有皮包一個（內有身分證
     件、駕駛執照各一枚、信用卡、提款卡各二枚、現金三千餘元、行動電話一具
     、鑰匙），伸手取得後，與壬○○共騎機車離去。
   (2)於九十一年十二月二日下午四時三十分許，壬○○騎乘上開所竊ＸＷＹ─三九
     八號機車至高雄市○○○路與同慶路口，因油料耗盡，為再找尋代步工具，見
     丑○○駕駛車號ＹＫ─九００自用小客車停於路邊接聽行動電話，車門微開，
     竟持西瓜刀一把，外用牛皮紙袋包裝，打開丑○○左側車門欲進入駕駛座，而
     與丑○○發生推擠，過程中，壬○○舉起該牛皮紙袋向丑○○恫稱：「這是刀
     子」，丑○○仍繼續與壬○○推擠，致右手拇指遭西瓜刀割傷後，始知悉壬○○所持者為刀，而達不能抗拒之程度，並乘機衝到該車右側車門，打開車門後
     取走皮包離去，壬○○則進入車內駕車逃逸，嗣並將該車棄置於高雄市苓雅區
     青年與仁智街口，經員警採集車上可疑指紋三枚送鑑後，發現其中有壬○○右
     手中指指紋一枚，始知上情。
   (3)於九十一年十二月十四日上午十一時三十分許，壬○○、己○○、甲○○三人
     攜帶所購買之西瓜刀一支，分騎機車至高雄市苓雅區○○○路長青活動中心停
     車場，見丁○○坐於所駕駛之自小客車上接聽行動電話，由甲○○騎車阻擋在
     丁○○車前把風，壬○○、己○○二人則下車，先由壬○○將丁○○車門打開
     ，向其供稱：我們是跑路的（台語），己○○隨持西瓜刀抵住丁○○脖子，過
     程中並致丁○○之左手背遭刀割傷，另壬○○則掐住丁○○脖子將其向駕駛座
     右側座位壓下，以此等強暴方式至使其不能抗拒後，己○○從丁○○背後抽走
     其放在後褲袋之皮包（內有身分證件、健保卡、掛號證、電話卡、名片及現金
     一萬一千一百元等物），壬○○則再取走丁○○所持之摩拖羅拉行動電話及鑰
     匙一串，得手後，三人隨騎機車離去，並於朋分上開現金後，將該皮包棄置於
     高雄市苓雅區○○○路三五三巷二十號與二十二號間之防火巷水溝內。
   (4)於九十一年十二月十七日上午十一時許，壬○○、己○○、甲○○三人齊聚在
     己○○朋友位於高雄市○○路之住處，三人商議欲出外尋找對象強盜財物，遂
     持己○○於前日在五金行所購買之西瓜刀一把，由己○○與甲○○共同騎乘前
     開己○○所竊車牌號碼為ＯＩＤ─九五三號機車，壬○○另騎乘一車牌號碼不
     詳之機車，沿路尋找強盜對象，行經高雄縣鳥松鄉○○村○○路程清棒球場後
     門前，見癸○○駕駛車牌號碼ＶＪ─八九０五號汽車停於路邊，認有機可趁，
     由壬○○負責把風，己○○則持西瓜刀與甲○○走向癸○○車旁，由己○○假
     借欲向癸○○詢問事情，癸○○不疑有他稍將車門打開，己○○隨伸手強拉車
     門，癸○○察覺有異，欲再將車門拉回關上時，己○○即亮出所持西瓜刀，雙
     方拉扯中，癸○○右手遭西瓜刀劃傷，致受有右手多處切割傷，嗣己○○聽從
     甲○○直接建議將刀架在癸○○脖子上，向其恫稱：不要掙扎，再掙扎就殺了
     你等語，並命交出身上財物，以此強暴方式致使癸○○不能抗拒後，交出現金
     五百元及彩券兩張，己○○取得財物後，即與甲○○、壬○○分乘所騎機車逃
     逸。癸○○見狀則駕車由後追撞甲○○、己○○所共騎之機車，致使人車倒地
     ，甲○○趁機往長庚醫院後門方向逃逸，己○○則因遭受撞擊，骨盆受傷無力
     逃走，留於原地經警到場逮捕，並扣得渠等持以犯案之西瓜刀一把，嗣己○○
     並供出上情，員警循線再查獲壬○○、甲○○二人。
二、案經高雄市政府警察局苓雅、楠梓分局及高雄縣政府警察局仁武分局報請臺灣高
    雄地方法院檢察署檢察官偵查起訴及移送併案審理。
    理  由
一、右揭事實，業據被告己○○、壬○○及甲○○於本院審理時供承不諱，並據被害
    人巳○○、申○○、乙○○、陳春生、何惠美、未○○、午○○○、戌○○、張
    清山、莊辦辦、梁郁晜、黃琴雲、連莉羚、戊○○、張文玲、寅○○○、酉○○
    、子○○、黃瓊瑤、許碰皮、傅裕盛、丙○○○、翁瑞祥、丑○○、癸○○、丁○○分於警訊、偵查或審理中指述綦詳，復據證人即穎龍科技負責人周長達、信
    成銀樓負責人庚○○、佳美珠寶銀樓負責人辰○○○、出租ＺＨ－４１５號計程
    車予壬○○之計程車車主辛○○於警訊或偵、審中證述明確，另被害人丑○○自
    小客車尋獲後，警方由其車內採得指紋，經檢驗係屬被告壬○○指紋；上開ＺＨ
    －４１５號計程車，經被告三人用以犯案後，警方亦採集車內指紋送鑑，認係屬
    被告己○○指紋之情，有內政部警政署刑事警察局鑑驗書二紙在卷可稽，此外，
    尚有被害人癸○○、丑○○受有傷害之診斷證明書二紙、被害人癸○○、丁○○
    、巳○○、申○○、乙○○領回失物所填之領具五紙、車輛竊盜、車牌失竊資料
    個別查訊報表二紙在卷可稽，是被告三人自白核與事實相符，本件事證明確，渠
    等犯行均堪以認定。
二、論罪科刑部分：
  (1)核被告己○○、壬○○就附表一竊取他人機車、行動電話犯行，所為均係犯刑法
    第三百二十條第一項之竊盜罪。被告己○○與壬○○就附表一編號一之犯行、被
    告壬○○與甲○○就附表一編號四之犯行間，互有犯意聯絡及行為分擔，為共同
    正犯。又渠二人先後多次竊盜犯行，時間緊接，方法相同，觸犯構成要件相同之
    罪名，顯係基於概括犯意為之，應依連續犯之規定論以一罪。
  (2)核被告己○○、壬○○、甲○○就附表二編號一所為搶奪他人財物犯行，有刑法
    第三百二十一條第一項第四款結夥三人以上之加重條件，故所為係犯刑法第三百
    二十六條第一項之結夥三人加重搶奪罪。被告三人另就附表二編號二至十八所為
    係犯刑法第三百二十五條第一項之搶奪既遂罪，被告己○○、壬○○、甲○○三
    人就附表二編號一之犯行；被告己○○、壬○○就附表二編號二之犯行；被告己○○、甲○○就附表二編號三之犯行；被告壬○○、甲○○就附表二編號四之犯
    行；被告壬○○與葛家煦就附表二編號五至七之犯行間，互有犯意聯絡行為分擔
    ，為共同正犯，被告三人先後所為多次加重搶奪及搶奪犯行，均時間緊接，方法
    相同，觸犯構成要件相同之罪名，顯均係基於概括犯意反覆為之，均應依連續犯
    之規定論以情節較重之結夥三人加重搶奪罪。
  (3)按西瓜刀客觀上足以對人之生命、身體、安全構成威脅，自屬兇器一種。是被告
    己○○、壬○○二人與甲○○就事實四(3)、(4)犯行部分，所犯強盜罪，有刑法第
    三百二十一條第一項第四款、第三款結夥三人以上攜帶兇器之加重條件，故所為
    係犯刑法第三百三十條第一項之結夥三人攜帶兇器加重強盜罪。被告己○○、壬○○二人就事實四(1)犯行，及被告壬○○就事實四(2)犯行部分，因亦有刑法第三
    百二十一條第三款之攜帶兇器加重條件，故所為係犯刑法第三百三十條第一項之
    攜帶兇器加重強盜罪，其中被告己○○、壬○○就事實四(1)犯行部分，分有使被
    害人翁瑞祥交付財物及渠二人主動取其財物之情，故所為強盜犯行之態樣，應為
    意圖為自己不法之所有，以強暴至使不能抗拒，而取他人之物及使他人交付其物
    。被告己○○、壬○○就事實四(1)犯行、及渠二人與甲○○就事實四(3)、(4)犯行
    部分，互有犯意聯絡及行為分擔，為共同正犯，又被告己○○、壬○○先後所為
    數加重強盜犯行，時間緊接，方法相同，觸犯構成要件相同之罪名，顯係基於概
    括犯意為之，為連續犯，應論以情節較重之結夥三人攜帶兇器加重強盜罪。又被
    害人丑○○、丁○○、癸○○於上開強盜過程中雖均受有傷害，惟觀之渠等指述
    內容及卷附診斷證明書，受傷原因均係見被告等人持刀相向，本能揮手抵擋，於
    拉扯過程中，手部遭刀割傷所致，難認被告確有傷害犯意，被害人等前述傷害，
    應係被告等人當場施強暴之當然結果，不另論傷害罪，附此敘明。
  (4)再被告己○○為事實四(4)犯行、被告壬○○為事實四(2)犯行所騎乘之交通工具，
    雖均係渠等於當日所竊得之機車（參見附表一編號三、編號二之部分），惟刑法
    之牽連犯，係指行為人意念中欲犯某罪，而其實施犯罪之方法，或其實施犯罪之
    結果，觸犯行為人目的行為以外之其他罪名而言。訊據被告己○○、壬○○竊取
    上開機車目的？被告己○○供稱：當天我先偷車後，大家聚集在一起時，臨時起
    意出去強盜等語（見本院九十二年五月二十八日訊問筆錄）；被告壬○○供稱：
    我因騎乘機車至該處，沒有汽油，始起意尋找代步工具等語（見本院九十二年五
    月二十八日訊問筆錄），難認渠等於竊取機車之初，即有以之為犯強盜作案工具
    之念，故所犯附表一編號二、編號三之竊盜部分與事實四(2)、(4)之強盜犯行間，
    並無方法結果之牽連犯關係可言。是被告己○○、壬○○上開所犯竊盜罪、搶奪
    罪及加重強盜罪犯意各別、罪名不同，應分論併罰之。
  (5)爰審酌被告三人均屬青壯年紀，不謀正途賺取所用，反任意以搶奪他人財物，被
    告己○○、壬○○復另為竊盜及持刀強盜他人財物犯行，嚴重影響社會治安，惡
    性甚重，惟念犯後尚知坦承犯行，態度均可，部分搶奪之物已經起獲發還予被害
    人及被告三人所為竊盜、搶奪、強盜犯行次數等一切情狀，分別量處如主文所示
    之刑，並就被告己○○、壬○○所犯之數罪，定應執行刑，以資懲儆。被告己○○遭查獲時所扣案之西瓜刀一把，係其在不詳五金行內購買之情，已迭據其於警
    訊中供述甚詳，參以該西瓜刀尚非一般家用水果刀，常人家中難認會放置此種刀
    類，是被告己○○後於審理中辯稱扣案西瓜刀係其於朋友家中所拿取之情（見本
    院九十二年五月二十八日訊問筆錄），難認可採，應認為被告己○○所有，且係
    供犯罪所用之物，應依刑法第三十八條第一項第二款諭知沒收。另被告壬○○為
    事實四(2)犯行後，警方據報至現場查獲之水果刀一把，經被告壬○○於警訊中否
    認該刀係其持犯該次強盜犯行所用，被害人丑○○於警訊中亦無法判斷該刀是否
    係被告壬○○所持犯罪之用，尚無證據可認係供犯罪所用之物，不另為沒收之諭
    知。
 (6)檢察官聲請併案審理部分（九十二年度偵字第七六六八號、第九八八八號、第一
   二四二七號、第一五０八七號、台灣屏東地方法院檢察署九十二年偵字第三九四
   號），因與前經起訴並判決有罪之部分，有連續犯裁判上一罪之關係，本院依法
   自得併予審理，附此敘明。
據上論結，應依刑事訴訟法第二百九十九條第一項前段，刑法第二十八條、第五十六
條、刑法第三百三十條第一項、刑法第三百二十五條第一項、第三百二十條第一項、
第三十八條第一項第二款、第五十一條第五款，罰金罰鍰提高標準條例第一條前段，
判決如主文。
本案經檢察官葉芳秀到庭執行職務。
中      華      民      國      九十二      年    九    月    二十六    日
                                  臺灣高雄地方法院刑事庭
                                      審判長法官    黃三友
                                            法官    王雅苑
                                            法官    黃宗揚
右正本證明與原本無異。
如不服本判決，應於判決送達後十日內，向本院提出上訴狀。
                                          書記官    陳掌珠
中      華      民      國      九十二      年    九    月    二十六    日
附表一：
┌──┬───┬────┬───────┬─────────┬──────┐
│編號│行為人│犯罪時間│犯  罪  地  點│犯 罪 手 段 方 法 │被 害人 及 │
│    │      │        │              │                  │所 得 財 物 │
│    │      │        │              │                  │（ 金 錢 為 │
│    │      │        │              │                  │新 台 幣 ） │
├──┼───┼────┼───────┼─────────┼──────┤
│ 一 │己○○│九十一年│高雄市三民區堅│基於共同犯意聯絡，│巳○○，車號│
│    │壬○○│十一月二│如路四十六號前│竊取巳○○所有車號│ＸＩＹ─六六│
│    │      │十九日十│              │ＸＩＹ─六六三號機│三號機車一輛│
│    │      │八時    │              │車一輛得逞。      │。          │
│    │      │        │              │                  │            │
│    │      │        │              │                  │            │
│    │      │        │              │                  │            │
├──┼───┼────┼───────┼─────────┼──────┤
│ 二 │壬○○│九十一年│高雄縣鳳山市青│竊取申○○所有車號│申○○，車號│
│    │      │十二月二│年路一段三二三│ＸＷＹ─三九八號機│ＸＷＹ─三九│
│    │      │日十一時│號前          │一輛。            │八號機車一輛│
│    │      │五十分  │              │                  │。          │
│    │      │        │              │                  │            │
│    │      │        │              │                  │            │
├──┼───┼────┼───────┼─────────┼──────┤
│ 三 │己○○│九十一年│高雄市苓雅區武│竊取乙○○所有車號│乙○○，車號│
│    │      │十二月十│廟路一一九巷一│ＯＩＤ─九五三號機│ＯＩＤ─九五│
│    │      │七日上午│號            │車一輛得逞。      │三號機車一輛│
│    │      │某時    │              │                  │。          │
│    │      │        │              │                  │            │
│    │      │        │              │                  │            │
├──┼───┼────┼───────┼─────────┼──────┤
│ 四 │甲○○│九十一年│高雄縣鳳山市鎮│基於共同犯意聯絡，│陳春生；行動│
│    │      │十二月初│東街六十九號前│意圖為自己不法所有│電話一具後，│
│    │壬○○│某日    │              │，共同騎乘機車，竊│將之拿至高雄│
│    │      │        │              │取陳春生所有放置在│縣鳳山市中山│
│    │      │        │              │貨車駕駛座上之行動│西路三二九號│
│    │      │        │              │電話一具。        │一樓穎龍科技│
│    │      │        │              │                  │公司變賣，所│
│    │      │        │              │                  │得款項兩仍朋│
│    │      │        │              │                  │分花用完畢。│
└──┴───┴────┴───────┴─────────┴──────┘
附表二：
┌──┬───┬────┬────┬──────────────┬─────────┐
│編號│行為人│犯罪時間│犯罪地點│     犯 罪 手 段 方 法      │ 被害人及所得財物 │
├──┼───┼────┼────┼──────────────┼─────────┤
│    │      │九十一年│屏東市廣│結夥三人，由甲○○駕駛壬○○│何惠美。          │
│    │己○○│十一月二│東路二○│所承租之車號ＺＨ－４１５號計│金項鍊一條，得手後│
│    │      │六日下午│一號前  │程車，上搭載壬○○、己○○，│，於當日將該項鍊拿│
│ 一 │壬○○│二時五分│        │沿途尋找搶奪對象，見何惠美牽│至高雄縣鳳山市中山│
│    │      │        │        │一腳踏車立於路旁，認有機可趁│路七十八號信成銀樓│
│    │甲○○│        │        │，由己○○下車自後方搶奪何惠│變賣，得款新台幣五│
│    │      │        │        │美掛於頸部金項鍊一條後，乘坐│千七百九十六元後，│
│    │      │        │        │該計程車逃逸。              │三人朋分花用完畢。│
│    │      │        │        │                            │                  │
├──┼───┼────┼────┼──────────────┼─────────┤
│    │      │九十一年│高雄市苓│基於共同犯意聯絡，共騎機車，│未○○。          │
│    │己○○│十月二十│雅區福德│自後出手搶奪未○○背於右肩之│皮包一個，內有志工│
│ 二 │壬○○│六日十二│二路二二│皮包一個。                  │卡、衣服及新台幣六│
│    │      │時三十分│四巷口  │                            │百元。            │
│    │      │許      │        │                            │                  │
│    │      │        │        │                            │                  │
├──┼───┼────┼────┼──────────────┼─────────┤
│    │      │九十一年│高雄縣鳳│基於共同犯意聯絡，意圖為自己│午○○○。        │
│    │己○○│十一月二│山市五甲│不法所有，共騎機車，自後出手│白金項鍊一條，後並│
│    │      │十二日下│二路四九│搶奪午○○○掛於頸部之白金項│於次日將該項鍊拿至│
│三  │甲○○│午十時四│四巷四九│鍊一條。                    │上開信成銀樓變賣，│
│    │      │十五分許│六號前  │                            │得款一萬一千五百元│
│    │      │        │        │                            │後，二人朋分花用完│
│    │      │        │        │                            │畢。              │
│    │      │        │        │                            │                  │
│    │      │        │        │                            │                  │
├──┼───┼────┼────┼──────────────┼─────────┤
│    │      │九十一年│高雄縣鳳│基於共同犯意聯絡，意圖為自己│戌○○。          │
│    │壬○○│十一月三│山市文建│不法所有，共騎機車，自後出手│金項鍊一條，得手後│
│    │      │十日下四│街一一七│搶奪戌○○掛於頸部之白金項鍊│，於當日下午四時許│
│四  │甲○○│時許    │號巷口  │一條。                      │，將該項鍊拿至高雄│
│    │      │        │        │                            │縣大寮鄉○○路二十│
│    │      │        │        │                            │二號佳美珠寶銀樓變│
│    │      │        │        │                            │賣，得款四千四百五│
│    │      │        │        │          │十元後，兩人朋分花│
│    │      │        │        │                            │用完畢。          │
├──┼───┼────┼────┼──────────────┼─────────┤
│    │      │九十一年│高雄縣鳳│基於共同犯意聯絡，意圖為自己│張清山。          │
│    │壬○○│十月三日│山市南華│不法所有，共騎機車，自後出手│皮包一個，內有支票│
│五  │      │下午八時│路與華興│搶奪張清山所有之皮包一個。  │、證件等物        │
│    │葛家煦│三十分許│路口    │                            │                  │
│    │      │        │        │                            │                  │
├──┼───┼────┼────┼──────────────┼─────────┤
│    │      │九十一年│高雄縣鳳│基於共同犯意聯絡，意圖為自己│莊辦辦。          │
│    │壬○○│十月三十│山市老爺│不法所有，共騎機車，自後出手│皮包一個，內有行動│
│六  │      │一日下午│里瑞隆東│搶奪莊辦辦所有之皮包一個。  │電話、書籍等物。  │
│    │葛家煦│三時三十│路十號前│                            │                  │
│    │      │分許    │        │                            │                  │
├──┼───┼────┼────┼──────────────┼─────────┤
│    │      │九十一年│高雄縣鳳│基於共同犯意聯絡，意圖為自己│梁郁晜。          │
│    │壬○○│十二月二│山市五甲│不法所有，騎乘機車，搶奪梁郁│皮包一個，內有新台│
│七  │      │十四日下│夜市往王│晜置於機車腳踏板上的皮包一個│幣一萬多元、信用卡│
│    │葛家煦│午十時三│生明路台│。                          │七張。            │
│    │      │十分許  │糖加油  │                            │                  │
├──┼───┼────┼────┼──────────────┼─────────┤
│    │      │九十一年│高雄縣鳳│意圖為自己不法所有，騎乘機車│黃琴雲。          │
│    │      │十一月一│山市青年│，由後搶奪黃琴雲所有之皮包一│皮包一個，內有新台│
│八  │壬○○│日下午十│路二段口│個。                        │幣八百元、信用卡、│
│    │      │時二十五│        │                            │金融卡、證件等物。│
│    │      │分許    │        │                            │                  │
├──┼───┼────┼────┼──────────────┼─────────┤
│    │      │九十一年│高雄縣鳳│意圖為自己不法所有，騎乘機車│連莉羚。          │
│    │      │九月十日│山市五甲│，自連莉羚背後搶走公事包，得│公事包一個，內有新│
│    │      │下午二時│一路二三│手後逃逸。                  │台幣二萬元、ＮＯＫ│
│九  │壬○○│五十分許│五巷四十│                            │ＩＡ行動電話一具、│
│    │      │        │二號前  │                            │金融卡二張、信用卡│
│    │      │        │        │                            │二張、身分證、駕照│
│    │      │        │        │                            │、健保卡各一張。  │
├──┼───┼────┼────┼──────────────┼─────────┤
│    │      │九十一年│高雄縣鳳│意圖為自己不法所有，騎乘機車│戊○○。          │
│    │      │九月二十│山市新安│，搶奪戊○○所有置於其車號Ｆ│皮包一個，內有新台│
│十  │壬○○│日下午十│街八十五│７－０９６８號自用小客車內皮│幣五萬元、身分證、│
│    │      │一時五分│號前    │包一個，得手後往新康街逃逸。│駕照、信用卡五張。│
│    │      │許      │        │註：被告否認犯行（九十二年偵│                  │
│    │      │        │        │字第七六六八號之警訊筆錄）  │                  │
├──┼───┼────┼────┼──────────────┼─────────┤
│    │      │九十一年│高雄縣鳳│意圖為自己不法所有，騎乘機車│張文玲。          │
│    │      │十月四日│山市國光│，搶奪張文玲所有置於機車腳踏│皮包一個，內有新台│
│十一│壬○○│二時三十│路二十一│板上之皮包一個，得手後往鳳山│幣七千餘元、金融卡│
│    │      │分      │號前    │市○○路逃逸。              │、信用卡、身分證、│
│    │      │        │        │                            │駕照、行照各一張。│
│    ││        │        │                            │                  │
├──┼───┼────┼────┼──────────────┼─────────┤
│    │      │九十一年│高雄縣鳳│意圖為自己不法所有，騎乘機車│寅○○○。        │
│    │      │十月間十│山市海光│，佯裝向寅○○○問路，趁機搶│金項鍊一條。      │
│十二│壬○○│五時許  │四村一○│奪其掛於頸部之金項鍊一條，得│                  │
│    │      │        │七號    │手後往勝利路方向逃逸。      │                  │
│    │      │        │        │                            │                  │
├──┼───┼────┼────┼──────────────┼─────────┤
│    │      │九十一年│高雄縣鳳│意圖為自己不法所有，佯稱購買│酉○○。          │
│    │      │十二月十│山市文聖│飲料，自後出手搶奪酉○○掛於│白金項鍊一條。    │
│十三│壬○○│二日十一│街一○六│頸部之白金項鍊一條後，騎乘機│                  │
│    │      │時三十分│號「湘陵│車逃逸。                    │              │
│    │      │許      │購物中心│                            │                  │
│    │      │        │」內    │                            │                  │
├──┼───┼────┼────┼──────────────┼─────────┤
│    │      │九十一年│高雄縣鳳│意圖為自己不法所有，騎乘機車│子○○。          │
│    │      │十二月十│山市五甲│，趁子○○不注意，自後出手搶│金項鍊一條。      │
│十四│壬○○│九日下午│一路與中│奪子○○掛於頸部之金項鍊一條│                  │
│    │      │五時十分│山路口  │，得手後逃逸。              │                  │
│    │      │許      │        │                            │                  │
├──┼───┼────┼────┼──────────────┼─────────┤
│    │      │九十一年│高雄縣鳳│意圖為自己不法所有，騎乘機車│黃瓊瑤。          │
│    │      │十月三十│山市青年│，趁黃瓊瑤不注意，自其右後方│ＮＯＫＩ８３１０行│
│十五│壬○○│一日下午│路與文衡│伸手搶奪其掛於胸前行動電話一│動電話一支。      │
│    │      │十時十分│路口    │支。                        │                  │
│    │      │許      │        │                            │                  │
├──┼───┼────┼────┼──────────────┼─────────┤
│    │      │九十一年│高雄縣鳳│意圖為自己不法所有，趁許碰皮│許碰皮。          │
│    │      │十二月間│山市文雅│不注意，自其後方出手搶奪其脖│白金項鍊半條。    │
│十六│壬○○│十六時許│街二十二│子上之白金項鍊一半後，騎乘機│                  │
│    │      │        │巷二十號│車逃逸。                    │                  │
│    │      │        │前      │                            │                  │
├──┼───┼────┼────┼──────────────┼─────────┤
│    │      │九十一年│高雄市三│意圖為自己不法所有，騎乘機車│傅裕盛。          │
│    │      │十一月二│民區正忠│，趁傅裕盛不注意，自後搶奪其│金項鍊半截。      │
│十七│壬○○│十二日下│路與皓東│掛於脖子上之金項鍊一截後，騎│                  │
│    │      │午三時許│路口    │乘機車逃逸。                │                  │
│    │      │        │        │                            │                  │
├──┼───┼────┼────┼──────────────┼─────────┤
│    │      │九十一年│高雄縣鳳│意圖為自己不法所有，騎乘機車│丙○○○。        │
│    │      │十月十六│山市鳳松│，趁丙○○○不注意，自其右後│皮包一個，內有新台│
│十八│壬○○│日八時五│路一百八│方搶走至於機車腳踏板皮包一個│幣五萬元、帳單兩本│
│    │      │分許    │十號巷口│後，騎乘機車逃逸。          │。                │
│    │      │        │        │                            │                  │
└──┴───┴────┴────┴──────────────┴─────────┘


司法院資訊處製作；財團法人民間司法改革基金會備份。
